---
title: "Case Itau"
author: "Tiago Araujo"
date: "1/6/2020"
output: html_document
---

```{r setup, include=FALSE}
knitr::opts_chunk$set(echo = TRUE)
```


Libs e wd
```{r message=F}
library(tidyverse)
library(factoextra)
library(lubridate)
library(caret)

getmode <- function(v) {
   uniqv <- unique(v[which(!is.na(v))])
   uniqv[which.max(tabulate(match(v, uniqv)))]
}

```


Leitura dos dados
```{r message=F}
setwd("./processo_cientista-master/data")
rain_data <- read_csv("rain_data_aus.csv", 
                        col_types = cols(evaporation = col_double(), 
                        sunshine = col_double()))

for(i in 1:8){
        file = paste0("wind_table_0",i,".csv")
        if(i==1){
                wind_data = read_csv(file)
                cols = names(wind_data)
        }
        else{
                aux = read_csv(file)
                names(aux) = cols
                wind_data = rbind(wind_data,aux)
        }
}


```


Correções no datatype das colunas character
```{r}
rain_data$location = factor(rain_data$location)
rain_data$raintoday = factor(rain_data$raintoday)
rain_data$raintomorrow = factor(rain_data$raintomorrow)
summary(rain_data)

```

```{r}
sum(is.na(rain_data))
```


Distribuição da variável resposta, bastante desbalanceado
```{r}

ggplot(rain_data,aes(raintomorrow)) + geom_bar() + theme_bw() + ylab("Contagem")


```

A primeira vista o fato de ter chovido hoje, influencia bastante se chove ou não amanha
```{r}

ggplot(rain_data,aes(raintoday, fill = raintomorrow)) + geom_bar(position = "dodge") + theme_bw() + ylab("Contagem")

```


Variável de quantidade de chuva parece redundante com o fato de ter chovido ou não hoje, mas aparentemente a quantidade de chuva tem uma influencia para o resultado de amanha
```{r}

rain_data %>% filter(raintoday=="Yes") %>% ggplot(aes(y=amountOfRain,x=raintomorrow)) + geom_boxplot() + theme_bw()




```


As localizações aparentemente distribuem bem a variável resposta
```{r}

ggplot(rain_data,aes(location, fill = raintomorrow)) + geom_bar(position = "dodge") + theme_bw() + ylab("Contagem") + theme(axis.text.x = element_text(angle = 90))


```

As outras variáveis possuem um número considerável de NA, seria necessário tratá-las. Utilizarei a média mensal ao longo dos anos naqueles mes específico para dada localidade
```{r}

medias_mes_local = rain_data %>% group_by(location,Mes = month(date)) %>%
                   summarise_at(vars(mintemp:temp3pm,"temp","humidity"),funs(mean(.,na.rm = T)))

names(medias_mes_local)[-c(1,2)] = paste0("Media_",names(medias_mes_local)[-c(1,2)])

rain_data = rain_data %>% mutate(Dia = day(date), Mes = month(date), Ano = year(date))

rain_data_clean_1 = rain_data %>% left_join(medias_mes_local, by = c("location","Mes")) %>% 
        mutate(mintemp = coalesce(mintemp, Media_mintemp),
               maxtemp = coalesce(maxtemp, Media_maxtemp),
               rainfall = coalesce(rainfall, Media_rainfall),
               evaporation = coalesce(evaporation, Media_evaporation),
               sunshine = coalesce(sunshine, Media_sunshine),
               humidity9am = coalesce(humidity9am, Media_humidity9am),
               humidity3pm = coalesce(humidity3pm, Media_humidity3pm),
               pressure9am = coalesce(pressure9am, Media_pressure9am),
               pressure3pm = coalesce(pressure3pm, Media_pressure3pm),
               cloud9am = coalesce(cloud9am, Media_cloud9am),
               cloud3pm = coalesce(cloud3pm, Media_cloud3pm),
               temp9am = coalesce(temp9am, Media_temp9am),
               temp3pm = coalesce(temp3pm, Media_temp3pm),
               temp = coalesce(temp, Media_temp),
               humidity = coalesce(humidity, Media_humidity)) %>% select(-contains("Media_"))

```

Redução de quase 100 mil NA
```{r}

sum(is.na(rain_data_clean_1))

```

Os campos que continuam com NA, não obtiveram nenhuma medida da variável dentro daquela cidade no período todo 
```{r}
summary(rain_data_clean)
```


Tratativa dos dados de vento para realizar um join com a tabela principal com intuito de obter mais informações para tratar os NA restantes

```{r}

summary(wind_data)
```

Existem dias com mais de uma observação para a mesma cidade
```{r}
dup = wind_data %>% group_by(location,date) %>% count()

table(dup$n)



```

As repetições são linhas duplicadas pois a quantidade de linhas duplicadas e do conjunto location/date que se repetem é a mesma
```{r}

sum(duplicated(wind_data))


```

Removendo as linhas duplicadas

```{r}

wind_data = wind_data[!duplicated(wind_data),]


```


Para os campos onde a velocidade do vento é zero, irei substituir NA por X
```{r}


wind_data$wind_gustdir[wind_data$wind_gustspeed==0] = "X"
wind_data$wind_dir9am[wind_data$wind_speed9am==0] = "X"
wind_data$wind_dir3pm[wind_data$wind_speed3pm==0] = "X"


```

```{r}

summary(wind_data)

```


```{r}
sum(is.na(wind_data))
```


Existem 2 cidades que não possuem nenhuma informação sobre wind_gustdir
```{r}

wind_data$location = as.factor(wind_data$location)
wind_data$wind_gustdir = as.factor(wind_data$wind_gustdir)
wind_data$wind_dir9am = as.factor(wind_data$wind_dir9am)
wind_data$wind_dir3pm = as.factor(wind_data$wind_dir3pm)

winddir_location_mes = wind_data %>% group_by(location,Mes = month(date)) %>% summarise_at(vars(contains("dir")),funs(getmode))
summary(winddir_location_mes)
```

```{r}

names(winddir_location_mes)[-c(1,2)] = paste0("Mode_",names(winddir_location_mes)[-c(1,2)])
wind_data = wind_data %>% mutate(Mes = month(wind_data$date))

wind_data_clean_1 = wind_data %>% left_join(winddir_location_mes, by = c("location","Mes")) %>% 
        mutate(wind_gustdir = coalesce(wind_gustdir, Mode_wind_gustdir),
               wind_dir9am = coalesce(wind_dir9am, Mode_wind_dir9am),
               wind_dir3pm = coalesce(wind_dir3pm, Mode_wind_dir3pm)) %>% select(-contains("Mode_"))



```

```{r}

sum(is.na(wind_data_clean_1))

summary(wind_data_clean_1)
```

```{r}

windspd_9am_location_mes = wind_data_clean_1 %>% group_by(location,Mes,wind_dir9am) %>% 
        summarise(Media_wind_speed9am = mean(wind_speed9am,na.rm = T))

wind_data_clean_2 = wind_data_clean_1 %>% left_join(windspd_9am_location_mes, by = c("location","Mes","wind_dir9am")) %>% 
                                        mutate(wind_speed9am = coalesce(wind_speed9am, Media_wind_speed9am)) %>% 
                                        select(-Media_wind_speed9am)
```



```{r}

windspd_3pm_location_mes = wind_data_clean_1 %>% group_by(location,Mes,wind_dir3pm) %>% 
        summarise(Media_wind_speed3pm = mean(wind_speed3pm,na.rm = T))

wind_data_clean_3 = wind_data_clean_2 %>% left_join(windspd_3pm_location_mes, by = c("location","Mes","wind_dir3pm")) %>% 
                                        mutate(wind_speed3pm = coalesce(wind_speed3pm, Media_wind_speed3pm)) %>% 
                                        select(-Media_wind_speed3pm)

```


```{r}

summary(wind_data_clean_3)

```


Realizando join da tabela principal com a de vento e verificando que as colunas que ainda possuem NA são: evaporation,
sunshine, pressure9am, pressure3pm, cloud9am, cloud3pm, wind_gustdir e wind_gustspeed
```{r}
wind_data_clean_3 = wind_data_clean_3 %>% select(-Mes)

rain_wind_data = rain_data_clean_1 %>% left_join(wind_data_clean_3, by = c("location","date"))

summary(rain_wind_data)

```


```{r}

coords = read_csv("city_coord.csv")

rain_wind_data_coords = rain_wind_data %>% left_join(coords, by=c("location"="city"))

```



Criação de clusters com as colunas que não possuem NA, para encontrar regiões com comportamento parecido na esperança de utilizar a média mensal desses clusters para preencher os NA restantes
```{r}



cols_sem_na = c("location","mintemp", "maxtemp", "rainfall", "humidity9am", "humidity3pm", "temp9am", "temp3pm", 
                "amountOfRain", "temp", "humidity", "precipitation3pm", "precipitation9am", "wind_dir9am", "wind_dir3pm", 
                "wind_speed9am", "wind_speed3pm","lat","lng")

df_clust = rain_wind_data_coords[,cols_sem_na]

df_clust$wind_dir3pm = as.character(df_clust$wind_dir3pm)
df_clust$wind_dir9am = as.character(df_clust$wind_dir9am)

df_clust = df_clust %>% group_by(location) %>% 
                    summarise_all(funs(if(is.numeric(.)) mean(., na.rm = TRUE) else getmode(.)))


df_clust$wind_dir3pm = as.factor(df_clust$wind_dir3pm)
df_clust$wind_dir9am = as.factor(df_clust$wind_dir9am)

df_clust_prep = df_clust %>% mutate_if(is.numeric,scale)

k.max <- 20
data <- model.matrix(location~.,df_clust_prep)[,-1]
wss <- sapply(1:k.max, 
              function(k){kmeans(data, k, nstart=50,iter.max = 15 )$tot.withinss})
wss
plot(1:k.max, wss,
     type="b", pch = 19, frame = FALSE, 
     xlab="Number of clusters K",
     ylab="Total within-clusters sum of squares")

#Escolhido 5 clusters

mod_kmeans = kmeans(data, 5, nstart=50,iter.max = 15 )

rownames(data) <- paste0(df_clust$location)

fviz_cluster(mod_kmeans, data = data)

df_clust$Cluster = as.factor(mod_kmeans$cluster)



```


```{r}

library(leaflet)
library(viridisLite)


pal <- colorFactor(c("blue","yellow","green","red","purple","black"), domain = levels(df_clust$Cluster))

m <- leaflet(df_clust) %>% addTiles() %>%  addCircleMarkers(lng = ~lng, lat = ~lat, color = ~pal(Cluster), stroke = FALSE,fillOpacity = .8, popup = ~location) %>% addLegend("topright", pal = pal, values = ~Cluster,
    title = "Cluster",
    labFormat = labelFormat(prefix = "$"),
    opacity = 1
  )

```


```{r}

rain_wind_data_cl = rain_wind_data %>% left_join(df_clust %>% select(location,Cluster),by="location")

summary(rain_wind_data_cl)

```




```{r}


clust_loc = rain_wind_data_cl %>% group_by(Cluster,Mes) %>% 
                             summarise(Var_evaporation = mean(evaporation, na.rm = T),
                                       Var_sunshine = mean(sunshine, na.rm = T),
                                       Var_pressure9am = mean(pressure9am, na.rm = T),
                                       Var_pressure3pm = mean(pressure3pm, na.rm = T),
                                       Var_cloud9am = mean(cloud9am, na.rm = T),
                                       Var_cloud3pm = mean(cloud3pm, na.rm = T),
                                       Var_wind_gustdir = getmode(wind_gustdir),
                                       Var_wind_gustspeed = mean(wind_gustspeed, na.rm = T),
                                       Var_raintoday = getmode(raintoday))


rain_wind_data_final = rain_wind_data_cl %>% left_join(clust_loc, by = c("Cluster","Mes")) %>% 
                                        mutate(evaporation = coalesce(evaporation,Var_evaporation),
                                                  sunshine = coalesce(sunshine,Var_sunshine),
                                                  pressure9am = coalesce(pressure9am,Var_pressure9am),
                                                  pressure3pm = coalesce(pressure3pm,Var_pressure3pm),
                                                  cloud9am = coalesce(cloud9am,Var_cloud9am),
                                                  cloud3pm = coalesce(cloud3pm,Var_cloud3pm),
                                                  wind_gustdir =coalesce(wind_gustdir,Var_wind_gustdir),
                                                  wind_gustspeed =
                                                  coalesce(wind_gustspeed,Var_wind_gustspeed),
                                                  raintoday = coalesce(raintoday,Var_raintoday)) %>%
                                        select(-contains("Var_"))




```

```{r}


part = createDataPartition(rain_wind_data_final$raintomorrow,p=.8,list = F)

train = rain_wind_data_final[part,]
test = rain_wind_data_final[-part,]

sim = train[train$raintomorrow=="Yes",]
nao = train[!train$raintomorrow=="Yes",]

samp_sim = sample(nrow(sim),40000,replace = T)
samp_nao = sample(nrow(nao),40000,replace = F)

train_bal = rbind(sim[samp_sim,],nao[samp_nao,])

trainctrl <- trainControl(verboseIter = TRUE,method="cv", number=10)
mod = train(raintomorrow~. -date -Mes -Ano -Cluster -Dia -modelo_vigente -amountOfRain,train_bal,"xgbTree",
            tuneLength = 5,trControl = trainctrl)


pred = predict(mod,train)

ggplot() + geom_density(aes(pred,col = train$raintomorrow))

confusionMatrix(pred,train$raintomorrow)

pred_deles = factor(ifelse(rain_data$modelo_vigente>.5,"Yes","No"))


confusionMatrix(pred_deles,rain_data_clean$raintomorrow)

```

```{r}


ggplot(rain_wind_data_final,aes(amountOfRain)) + geom_density()

rain_wind_data_final %>% group_by(raintomorrow) %>% summarise(sum(amountOfRain))




```

